【裁判字號】    90,訴,532
【裁判日期】    900518
【裁判案由】    偽造文書等
【裁判全文】
臺灣臺中地方法院刑事判決                            九十年度訴字第五三二號
    公  訴  人  台灣台中地方法院檢察署檢察官
    被      告  甲○○
右列被告因偽造文書等案件，經檢察官提起公訴（九十年度偵字第３６３０號），本
院判決如左：
    主  文
甲○○連續行使偽造私文書，足以生損害於他人，處有期徒刑壹年貳月，緩刑伍年。
扣案之仿冒「PS」遊戲光碟貳仟捌佰陸拾陸片、仿冒「SEGA」遊戲光碟陸佰玖拾片，
光碟目錄拾貳本、仿品把手拾捌支，均沒收。
    事  實
一、甲○○在台中市○○路○段十五號經營外星人遊樂器專賣店，以販賣各類電視遊
    樂器主機、周邊設備及光碟片為業，其明知「SEGA」商標設計圖，已經日商西雅
    企業股份有限公司（下稱西雅公司），於民國七十三年間，向我國經濟部申請註
    冊，取得商標專用權，指定使用於商標法細則第二十七條第八十類（修正前之規
    定，修正後即為施行細則第四十九條第九類之規定）之電腦、家庭用微腦、公司
    用微電腦、硬體、軟體、電腦用磁帶磁碟及其他應屬本類之一切商品，「PLAY
    YSTATION」商標設計圖，已經日商蘇妮股份有限公司（下稱蘇妮公司），於八十
    四年間，向我國經濟部申請註冊，取得商標專用權，指定使用於商標法施行細則
    第二十四條第七十二類（同上，修正後即為施行細則第四十九條第九類之規定）
    之電腦錄有電腦程式之磁碟磁卡磁帶及光碟，「PS」商標設計圖，已經日商新力
    電腦娛樂股份有限公司（下稱新力公司），於八十五年間，向我國經濟部申請註
    冊，取得商標專用權，指定使用於商標法施行細則第四十九條第九類之電腦、錄
    有電腦程式之卡帶、磁碟、光碟及卡匣等商品。專用期間，西雅公司部分自民國
    （下同）七十三年七月一日起至八十三年六月三十日止，嗣延至九十年六月三十
    日止。蘇妮公司部分自八十四年三月一日起至九十四年二月二十八日止，嗣移轉
    登記予新力公司。新力公司部分自八十五年三月十六日起至九十五年三月十五日
    止。上開商標圖樣，乃有關大眾所共知之商標圖樣。
二、甲○○明知綽號「阿明」不詳姓名之男子，持以兜售之以西雅公司及新力公司名
    義製作之遊戲光碟片，每片僅售價新台幣（下同）五十至一百元不等，與西雅公
    司、新力公司出售之原版光碟片，每片單價一千至二千元不等相去懸殊，顯係仿
    冒之遊戲光碟片，竟未經西雅公司、新力公司之同意，而基於概括之犯意，自八
    十九年七月間起，連續向「阿明」以上開單價購入仿冒西雅公司及新力公司之遊
    戲片後，再以每片七十至一百五十元之單價售出，而連續販賣仿冒商標之商品。
    其售出之上開光碟片，於使用電視遊樂器主機執行程式，在電視螢幕上出現「SE
    GA」、「PLAYSTATION 」、「PS」之商標，與真品為相同之使用，致與西雅公司
    、新力公司等所製作之真品相混淆，且其售出之光碟片於使用電視遊樂器主機執
    行程式時，亦會出現上開公司之名稱及條碼等表示上開公司用意之證明，除此，
    其所售出之光碟片，經由電腦主機之執行程式，新力公司之部分，會出現「Linc
    ensed by Sony Computer Entertainement Inc 」之字樣，表示新力公司之授權
    ，西雅公司之部分，會出現「PRODUCED  BY  or UNDERL ICENSE FROM SEGA ENT
    ERP RISES，LTD」之字樣，而又連續行使該偽造之私文書，足以生損害於上開各
    公司。又甲○○明知其售出之上開遊戲光碟片，均係侵害電腦程式著作財產權之
    重製物，而仍作為直接營營利使用，而又連續侵害上開各家公司之著作財產權。
    嗣於九十年一月二十日十七時許，為內政部警政署保安警察隊第二總隊第三大隊
    ，在外星人遊樂器專賣店查獲，並扣得甲○○尚未賣出之仿冒「PS」遊戲光碟２
    ８６６片、「SEGA」遊戲光碟６９０片、光碟目錄十二本、把手仿品十八支。
三、案經西雅公司、新力公司訴由內政部警政署保安警察第二總隊第三大隊移送台灣
    台中地方法院檢察署檢察官偵查起訴。
    理  由
一、上開犯罪事實業據被告甲○○於警、偵訊及本院審理時坦供不諱，並有如事實欄
    所載之仿冒光碟片、目錄、紡品把手扣案可證，及有上開各家公司取得商標專用
    權之註冊證與商標圖樣復絹可稽，事證明確，被告犯行堪以認定。
二、查被告販售之仿冒光碟，雖須藉由遊樂器、光碟機、電腦主機之操作，始會在電
    視螢幕上出現上開商標圖樣，然被告既明知其所販賣之仿冒光碟係仿冒他人商標
    之商品，應認其在販售交付光碟時已為商標之使用。又被告售出之光碟於電腦遊
    戲主機執行程式時，既會出現上開各家公司之名稱及授權之文字，均屬各家公司
    表示用意之證明，乃屬刑法第二百二十條第二項規定之準私文書。是核被告所為
    ，係犯商標法第六十三條之販賣仿冒商品罪，及著作權法第九十三條第三款之以
    同法第八十七條第五款明知係侵害電腦程式著作之重製物而仍作為直接營利之使
    用之方法侵害他人之著作權罪，與刑法第二百十六條、第二百十條、第二百二十
    條第二項之行使偽造準私文書罪。被告多次行使偽造準私文書、販賣仿冒商標之
    商品及侵害他人之著作權之犯行，所犯上開各罪，各時間緊接犯罪構成要件相同
    顯係基於概括之犯意連續所為，為連續犯，應分別依刑法第五十六條規定各以一
    罪論並加重其刑。而其所犯上開各罪間，有方法與結果之牽連犯關係，應從較重
    之連續行使偽造準私文書罪論處。爰審酌被告犯罪之動機、目的、手段、所生之
    危害及其品行、智識程度與犯罪後之態度等一切情狀，量處有期徒刑一年二月。
    查被告未曾受有期徒刑以上刑之宣告，此有被告全國刑案紀錄查註紀錄表附卷可
    稽，經此教訓，本院認其將知所警惕而無再犯之虞，爰併宣告緩刑伍年，以啟自
    新。
三、扣案如事實欄所載之仿冒光碟，依商標法第六十四條之規定，不問屬於犯人與否
    ，均應宣告沒收，至光碟目錄十二本及把手仿品十八支，則係被告所有供犯罪所
  用之物，依刑法第三十八條第一項第二款規定，宣告沒收。
四、依刑事訴訟法第二百九十九條第一項前段，著作權法第九十三條、第八十七條第
    五款，商標法第六十三條、第六十四條，刑法第十一條前段、第五十六條、第二
    百十六條、第二百十條、第二百二十條第二項、第五十五條、第三十八條第一項
    第二款、第七十四條第一款，判決如主文。
中      華      民      國      九十      年      五      月    十八    日
                                        法  官    李 添 興
右正本證明與原本無異。
如不服本判決，應於送達後十日內向本院提出上訴狀（須附繕本），上訴於台灣高等
法院台中分院。
                                        書記官
中      華      民      國      九十      年      五      月    十八    日
附錄論罪科刑法條
商標法第六十三條
著作權法第九十三條  第八十七條第五款
刑法第二百十六條  第二百二十條第二項  第二百十條


司法院資訊處製作；財團法人民間司法改革基金會備份。
